【裁判字號】    90,易,157
【裁判日期】    900226
【裁判案由】    竊盜
【裁判全文】
臺灣臺中地方法院刑事判決                            九十年度易字第一五七號
    公  訴  人  臺灣臺中地方法院檢察署檢察官
    被      告  乙○○
右列被告因竊盜案件，經檢察官提起公訴（八十九年度偵字第一七八六五號），本院
判決如左：
    主  文
乙○○連續攜帶兇器竊盜，累犯，處有期徒刑拾月。
    事  實
一、乙○○前曾有竊盜前科（經臺灣高等法院臺中分院判處有期徒刑八月確定），後
    於民國八十八年五月十五日，因過失傷害案件，經本院判處有期徒刑四月確定，
    並於八十八年八月十八日經易科罰金執行完畢，猶不知悔改，僅欲供其充為平日
    交通工具之用，竟基於意圖為自己不法所有之概括犯意，先於八十九年十一月一
    日上午十時許，在臺中市北興里三光巷九十弄二十一號前，取出所攜帶屬其所有
    客觀上足以對人之生命、身體造成危險性之兇器一字型螺絲起子一支（未扣案）
    ，竊取丙○○所有車牌號碼ＪＫ－七四六八號自用小客車一部，得手後留供己用
    ；另乙○○為逃避警方路檢取締，復於八十九年十一月二日，在臺中市某工地旁
    不詳車號自小貨車之後車斗內，以徒手之方式竊取由不詳姓名之人所持有之車牌
    號碼ＭＱ－０八六七號自用小貨車車牌二面（該二面車牌原係益群土木包工業即
    甲○○所有，於八十九年十月間某日遭竊），並將該二面車牌改懸掛於前開所竊
    得之ＪＫ－七四六八號自用小客車車身上使用，而該車號ＪＫ－七四六八號車牌
    二面，則為乙○○棄置於前開工地附近。嗣於八十九年十一月六日上午十時二十
    分許，乙○○將前開自用小客車停放在臺中縣石岡鄉○○路二之二號丁○○經營
    之生活與輪語咖啡館前，因形跡可疑，經丁○○報警後當場查獲。
二、案經臺中縣警察局東勢分局報請臺灣臺中地方法院檢察署檢察官偵查起訴。
    理  由
一、右揭事實，業據被告乙○○於本院審時均坦承不諱，核與被害人丙○○、甲○○
    於本院訊問時到庭所指述之失竊情節相符，並有贓物認領據一紙、照片三幀及車
    輛異動歷史查詢資料一份附卷可稽，足認被告之自白與事實相符。又被告所持以
    行竊之一字型螺絲起子一支，在客觀上已足以對他人之生命、身體（如頸部、眼
    睛等）構成威脅，而具有危險性，自屬兇器無誤。又刑法竊盜罪之客體，並不以
    竊取他人之所有權為限，凡為他人所持有，縱為不法，亦得為竊盜罪之客體，前
    述益群土木包工業即甲○○所有之ＭＱ－０八六七號自用小貨車車牌二面，雖為
    不詳姓名之人所竊，而為該不詳姓名之人所持有中，然被告對之行竊，揆諸前揭
    說明，則仍有竊盜罪之適用。另被告於竊得上開自小客車及車牌後均係用以留供
    己用，充為平日交通工具之用，顯見被告有為自己不法所有之意圖甚明，本件事
    證明確，被告犯行洵堪認定。
二、核被告乙○○持其所有客觀上足以對人之生命、身體造成危險性之兇器一字型螺
    絲起子一支，竊取車牌號碼ＪＫ－七四六八號之自小客車一部及以徒手之方式竊
    取車牌號碼ＭＱ－０八六七號自用小貨車車牌二面所為，分別係犯刑法第三百二
    十一條第一項第三款之攜帶兇器竊盜罪及同法第三百二十條第一項之普通竊盜罪
    。又公訴意旨認被告竊取車牌號碼ＪＫ－七四六八號自小客車一部應依同法第三
    百二十條第一項之普通竊盜罪處斷，尚有未洽，惟起訴之社會基本事實相同，爰
    依法變更起訴法條，併予敘明。次查被告先後攜帶兇器竊盜及普通竊盜之犯行，
    時間緊接，所犯構成要件相同，顯係基於概括犯意反覆為之，應依刑法第五十六
    條連續犯之規定，論以攜帶兇器竊盜一罪，並加重其刑。末查被告前曾於八十八
    年五月十五日，因過失傷害案件，經本院判處有期徒刑四月確定，並於八十八年
    八月十八日經易科罰金執行完畢，有臺灣臺中地方法院檢察署刑案資料查註紀錄
    表一份附卷可稽，被告前受有期徒刑執行完畢，於五年以內再犯本件有期徒刑以
    上之罪，為累犯，應依刑法第四十七條規定遞加重其刑。爰審酌被告之素行不良
    （前曾有竊盜前科並經臺灣高等法院臺中分院判處有期徒刑八月確定）、犯罪之
    動機與目的僅為貪圖一時小利、方法、所竊得財物之價值、所生危害及犯後坦承
    犯行態度尚屬良好等一切情狀，量處如主文所示之刑，以資懲儆。
三、至未扣案之一字型螺絲起子一支，雖係被告所有且係供犯罪所用之物，然經質之
    被告則供稱該一字螺絲起子一支業已因斷掉而丟棄滅失不見（詳見本院九十年二
    月十二日審判筆錄），此外，復查無其他積極證據足以證明該一字型螺絲起子仍
    存在，為免日後執行之困難，爰不為沒收之諭知，併此敘明。
據上論斷，應依刑事訴訟法第二百九十九條第一項前段、第三百條，刑法第五十六條
、第三百二十一條第一項第三款、第四十七條，判決如主文。
本案經檢察官王邦安到庭執行職務。
中      華      民      國      九十      年      二    月    二十六    日
                                    臺灣臺中地方法院刑事第四庭
                                        法  官  許  旭  聖
右正本證明與原本無異。
如不服本判決，應於送達後十日內向本院提出上訴狀（須附繕本），上訴於臺灣高等
法院臺中分院。
                                        書記官
中      華      民      國      九十      年      三    月     一       日
附錄本案論罪科刑法條：
刑法第三百二十條第一項：
意圖為自己或第三人不法之所有，而竊取他人之動產者，為竊盜罪，處五年以下有期
徒刑、拘役或五百元以下罰金。
刑法第三百二十一條第一項第三款：
犯竊盜罪而有左列情形之一者，處六月以上五年以下有期徒刑：
三  攜帶兇器而犯之者。


司法院資訊處製作；財團法人民間司法改革基金會備份。
